---
title: "Nutzung von Geodaten in den Sozialwissenschaften"
subtitle: "Choroplethen - `maptools` und `choreplethr`"
author: "Jan-Philipp Kolb"
date: "`r format(Sys.time(), '%d %B, %Y')`"
location: "GESIS, Mannheim, Germany"
output:
  xaringan::moon_reader:
    lib_dir: libs
    css: ["default", "default-fonts", "../workshop.css"]
    nature:
      highlightStyle: "github"
      highlightLines: true
      countIncrementalSlides: false
---

```{r setup_ch, include=FALSE}
knitr::opts_chunk$set(message=F,warning=F,fig.height=4)
library(knitr)
sol <- F
```


## Inhalt dieses Abschnitts

- Der Beispieldatensatz `wrld_simpl` im Paket `maptools` wird vorgestellt.
- Es wird gezeigt, wie man Daten aus anderen Quellen mit Kartendaten verbinden kann.
- Mit dieser Verbindung ist es dann möglich thematische Karten - so genannte Choroplethen - zu erstellen
- Zudem wird das Paket `choroplethr` vorgestellt.

---

## Was ist ein Choropleth

### Ein Choropleth ist eine Karte, die

- geografische Grenzen zeigt.
- bei denen Bereiche basierend auf Metriken eingefärbt werden.

Choroplethen sind nützlich für die Visualisierung von Daten, wo geografische Grenzen eine natürliche Einheit der Aggregation sind. 

---

## Das Paket `maptools`

- Datensatz wrld_simpl aus dem Paket `maptools`
- Polygone für fast alle Staaten der Erde

```{r,eval=F,echo=F}
install.packages("acs")
install.packages("choroplethr")
install.packages("choroplethrMaps")
```


```{r}
library(maptools)
data(wrld_simpl)
```

```{r,echo=F}
kable(head(wrld_simpl@data[,c("ISO2","NAME","AREA","POP2005")]), format='html')
```

---


## Hallo Welt

```{r}
plot(wrld_simpl)
```

---


## [Daten zum Gini Index](https://datahub.io/core/gini-index#data)

- Daten von [**datahub.io**](https://datahub.io/core/gini-index#data)
- Statistisches Maß zur Darstellung von [Ungleichverteilungen](https://de.wikipedia.org/wiki/Gini-Koeffizient)

```{r,echo=F}
gini <- read.csv("../data/gini-index_csv.csv")
```

```{r,eval=F}
link<-"https://raw.githubusercontent.com/Japhilko/geocourse/
master/data/gini-index_csv.csv"
gini <- read.csv(link)
```


```{r,echo=F}
kable(head(gini), format='html')
```

---

## Der Gini Index im Jahr 2012

- Für das Jahr 2012 sind am meisten Beobachtungen vorhanden. 

```{r}
gini12 <- gini[gini$Year==2012,]
summary(gini12$Value)
```

---


## Die Daten matchen

- WIr matchen die Gini-Daten mit den Kartendaten

```{r}
ind <- match(gini12$Country.Code,wrld_simpl$ISO3)
```

- Wir nehmen die Länder raus, für die keine Daten vorhanden sind:

```{r}
ind2 <- ind[!is.na(ind)]
```

- Eine neue Karte wird erstellt:

```{r}
ginimap <- wrld_simpl[ind2,]
```

- Die Gini-Daten werden in den Datenslot geschrieben

```{r}
ginimap@data$gini12 <- gini12$Value[!is.na(ind)]
```

---


## Die Daten plotten

```{r}
library(sp)
spplot(ginimap,"gini12")
```

---


## Das Paket `colorRamps` verwenden

```{r}
library(colorRamps)
spplot(ginimap,"gini12",col.regions=matlab.like(100))
```

---

## Aufgabe - Eine Choroplethenkarte erzeugen

- Lade Datensatz [**Unemployment Datensatz**](https://raw.githubusercontent.com/Japhilko/GeoData/master/2015/data/Unemployment.csv) herunter
- Matche die Daten mit einer passenden Karte
- Erzeuge mit der (Variable `X2014M10`) folgende Karte:


```{r,eval=T,echo=sol}
unemp <-read.csv("https://raw.githubusercontent.com/Japhilko/GeoData/master/2015/data/Unemployment.csv")
library(maptools)
data("wrld_simpl")
unemp <- unemp[-c(1:5),]
ind <- match(unemp$geo,wrld_simpl@data$NAME)
mymap <- wrld_simpl[ind,]
mymap$X2014M10 <- unemp$X2014M10
sp::spplot(mymap,"X2014M10")
```



```{r,echo=F,warning=F}
library(knitr)
library(DT)
internet <- F
Nint <- !internet
par(mai=c(0,0,0,0))
```

---


## Das Paket `choroplethr`

### Paket von [**Ari Lamstein**](http://www.arilamstein.com/) - [**`choroplethr`**](https://cran.r-project.org/web/packages/choroplethr/index.html) 

- Vereinfachung der Erstellung von Choroplethen in R

- World Development Indicators [**`WDI`**](https://cran.r-project.org/web/packages/WDI/index.html) (World Bank)

- Die folgenden Beispiele basieren auf der [**Vignette**](https://cran.r-project.org/web/packages/choroplethr/index.html) des `choroplethr`-Paketes

```{r,eval=F}
install.packages("choroplethr")
```

---


## Bevölkerungsschätzungen für den US-Staaten

### US Amerikanischer Community Survey

```{r,warning=F,message=F,echo=T}
library("choroplethr")
data(df_pop_state)
```

`df_pop_state` ist ein Datensatz , der in dem Paket `choroplethr` enthalten ist, es enthält Schätzungen zu den US-Staaten für das Jahr 2012.

```{r,echo=F,eval=internet}
datatable(df_pop_state,options = list(pageLength = 5))
```

```{r,echo=F}
kable(head(df_pop_state), format='html')
```

---


## `choroplethr` - [Hallo Welt](http://mirrors.softliste.de/cran/web/packages/choroplethr/vignettes/a-introduction.html) 

Die Karte zeigt die US Bevölkerungsschätzung für die US-Staaten und das Jahr 2012:

Wir bekommen eine Choroplethenkarte mit nur einem Argument:

```{r}
state_choropleth(df_pop_state)
```


Aber wir können auch einen Titel erstellen und die Legende benennen:

```{r, fig.width=8, fig.height=6}
state_choropleth(df_pop_state, title="2012 US State Population Estimates", legend="Population")
```

---


## [Nur drei Staaten darstellen](http://mirrors.softliste.de/cran/web/packages/choroplethr/vignettes/b-state-choropleth.html)

```{r}
state_choropleth(df_pop_state,
                 title= "2012 Population Estimates",
                 legend= "Population", num_colors = 1,
                 zoom=c("california","washington","oregon"))
```


---


## US County Chroplethen

### [Choroplethen der US Counties](http://mirrors.softliste.de/cran/web/packages/choroplethr/vignettes/c-county-choropleth.html)

- [**Vignette des Pakets**](http://mirrors.softliste.de/cran/web/packages/choroplethr/vignettes/c-county-choropleth.html)

```{r,eval=F}
# A data.frame containing population estimates for US Counties in 2012.
?df_pop_county

# Create a choropleth of US Counties
?county_choropleth
```

---


## Eine Karte der US Counties

```{r}
data(df_pop_county)
county_choropleth(df_pop_county)
```

---

## [Choroplethen Länder](http://mirrors.softliste.de/cran/web/packages/choroplethr/vignettes/d-country-choropleth.html)

```{r,eval=F}
data(df_pop_country)
country_choropleth(df_pop_country,
              title      = "2012 Population Estimates",
              legend     = "Population",
              num_colors = 1,
              zoom       = c("united states of america",
                             "mexico", "canada"))
```

---


## [Choroplethen Länder](http://mirrors.softliste.de/cran/web/packages/choroplethr/vignettes/d-country-choropleth.html)

```{r,echo=F}
data(df_pop_country)
country_choropleth(df_pop_country,
              title      = "2012 Population Estimates",
              legend     = "Population",
              num_colors = 1,
              zoom       = c("united states of america",
                             "mexico", "canada"))
```

---


## Weltbank Daten

```{r,warning=F,message=F, fig.height=4}
library(WDI) 
choroplethr_wdi(code="SP.POP.TOTL", year=2012, 
                title="2012 Population", 
                num_colors=1)
```

---


## [Lebenserwartung](http://mirrors.softliste.de/cran/web/packages/choroplethr/vignettes/f-world-bank-data.html)

```{r,warning=F,message=F, fig.width=4}
choroplethr_wdi(code="SP.DYN.LE00.IN", year=2012,
                title="2012 Life Expectancy")
```

---

## Ein weiterer Datensatz

> A data.frame containing all US presdiential election results from 1789 to 2012

```{r}
data(df_president_ts)
```

<!--
Mit dem Fragezeichen bekommen wir Hilfe

```{r,eval=F}
?df_president_ts
```

-->


D = Democratic; R = Republican; PR = Progressive; 

```{r,echo=F}
kable(df_president_ts[42:48,c(1,32:38)], format='html')
```

<!--
R = Republican; 
D = Democratic; 
DR = Democratic-Republican; 
W = Whig;
F = Federalist;
GW = George Washington;
NR = National Republican;
SD = Southern Democrat;
PR = Progressive; 
AI = American Independent;
SR = States' Rights; 
PO = Populist; 
CU = Constitutional Union; 
I = Independent; 
ND = Northern Democrat; 
KN = Know Nothing;
AM = Anti-Masonic;
N = Nullifier; 
SP = Split evenly
-->

```{r,eval=F}
library("choroplethrMaps")
```


---


## Das R-Paket `choroplethrMaps`

```{r}
library(ggplot2);library(choroplethrMaps)
data(country.map)
ggplot(country.map, aes(long, lat, group=group))+ 
  geom_polygon()
```

---


## Eine Karte für die USA

```{r}
data(state.map)
ggplot(state.map,aes(long,lat,group=group))+geom_polygon()
```

---


## Resourcen

```{r}
citation("choroplethr")
```

---


## Resources / Links

- [**Einführung - Was sind Choroplethen**](https://cran.r-project.org/web/packages/choroplethr/vignettes/a-introduction.html)


- [**Beschreibung**](http://radar.oreilly.com/2014/01/new-choropleth-package-in-r.html) der Nutzung des  `choroplethr` Paketes

- Die [**US Staaten**](https://cran.r-project.org/web/packages/choroplethr/vignettes/b-state-choropleth.html) plotten mit `choroplethr`

- [**Weltbankdaten in Karten darstellen**](https://cran.r-project.org/web/packages/choroplethr/vignettes/f-world-bank-data.html) mit `choroplethr`


- [**Revolutions-Blog**](http://blog.revolutionanalytics.com/2014/01/easy-data-maps-with-r-the-choroplethr-package-.html) über das `choroplethr` Paket


- [**trulia**](http://www.trulia.com/tech/2014/01/15/the-choroplethr-package-for-r/)-blog über das `choroplethr` Paket

- [**Präsentation von Ari Lamstein**](http://www.r-bloggers.com/slides-for-my-upcoming-talk-mapping-census-data-in-r/) über das `choroplethr` Paket
